ACORDAO-COMPLETO-2354642

ACÓRDÃO DE RELAÇÃO

ACÓRDÃO DE RELAÇÃO 3691/2019 ATA 18/2019 - SEGUNDA CÂMARA

Acórdão 3691/2019-TCU-Segunda Câmara
Os Ministros do Tribunal de Contas da União, reunidos em Sessão da 2ª Câmara, ACORDAM, por unanimidade, com fundamento nos arts. 143, inciso I, alínea "a" e 218 do Regimento Interno do TCU, aprovado pela Resolução nº 246, de 2011, de acordo com os pareceres emitidos nos autos, em:
 (i) em dar quitação ao Sr. Marcelo Pedroso (CPF XXX.825.858-XX) , diante integral do recolhimento da multa imputada pelo Acórdão 6.256/2011 prolatado pela 2ª Câmara do TCU na Sessão Ordinária do dia 16/8/2011 (Ata nº 29/2011) , com a subjacente redução do valor da multa a partir da determinação proferida pelo Acórdão 1910/2015-TCU-Segunda Câmara, na Sessão Ordinária de 28/4/2015 (Ata nº 12/2015) , além do recolhimento do valor de R$ 388,37 (saldo residual relativo à atualização monetária da multa entre a data do acórdão redutor do valor da dívida e o efetivo recolhimento pelo responsável - em 28/4/2015 e em 19/8/2016, respectivamente) , sob as seguintes condições:
Valor da multa conforme o Acórdão 6256/2011-TCU-Segunda Câmara: R$ 5.000,00 / Data de origem da multa: 16/8/2011
Valor reduzido da multa conforme o Acórdão 1910/2015-TCU-Segunda Câmara: R$ 3.000,00 / Data de origem da multa: 28/4/2015
	Valores recolhidos
	Datas dos recolhimentos

	R$   3.000,00
	19/08/2016

	R$      388,37
	26/03/2019

 (ii) em dar quitação à Sra. Patrícia Fernandes (CPF XXX.742.577-XX) , diante do integral recolhimento da multa imputada pelo Acórdão 6.256/2011 prolatado pela 2ª Câmara do TCU, na Sessão Ordinária do dia 16/8/2011 (Ata nº 29/2011) , sob as seguintes condições:
Valor original da multa: R$ 5.000,00 / Data de origem da multa: 16/8/2011
	Valores recolhidos
	Datas dos recolhimentos

	R$       580,60
	28/12/2017

	R$       350,00
	30/05/2018

	R$        372,40
	05/06/2018

	R$      2.280,71
	19/12/2018

1. Processo TC-Processo 017.000/2009-0 (PRESTAÇÃO DE CONTAS ORDINÁRIA - Exercício de 2008) 
	1.1. Apensos: TC-Processo 039.154/2012-2 (REPRESENTAÇÃO) 
	1.2 Responsáveis: Austerlitz Bringel Erse (CPF XXX.711.622-XX) ; Edilson Pires dos Santos (CPF XXX.990.313-XX) ; Elizabete Ramos dos Santos Freire (CPF XXX.124.091-XX) ; Flávia Marques Matos (CPF XXX.227.988-XX) ; Gillene Barreto Baptista da Silva (CPF XXX.845.191-XX) ; Homero Mateus Fonseca (CPF XXX.930.749-XX) ; Jeanine Pires (CPF XXX.711.209-XX) ; José Antônio dos Santos (CPF XXX.541.991-XX) ; José Luiz Viana da Cunha (CPF XXX.059.647-XX) ; Kátia Cristina Alves Bitencourt (CPF XXX.625.901-XX) ; Liana Maria Fonseca Ferreira Paz Rebuá (CPF XXX.855.581-XX) ; Lourenço Milton Rabelo dos Santos (CPF XXX.626.341-XX) ; Luiz Silveira Rangel (CPF XXX.634.488-XX) ; Marcelo Pedroso (CPF XXX.825.858-XX) ; Mauricio Rodrigues da Silva (CPF XXX.813.497-XX) ; Nadja Maria Mehmeri Lordêlo (CPF XXX.225.091-XX) ; Otávio Reisen Casotti (CPF XXX.663.361-XX) ; Patrícia Fernandes CPF (XXX.742.577-XX) ; Raimundo Erasmo de Albuquerque de Oliveira (CPF XXX.474.351-XX) ; Renato Holanda de Alcântara (CPF XXX.439.201-XX) ; Rita de Cássia Rodrigues (CPF XXX.570.213-XX) ; Roberto dos Santos Vasconcelos (CPF XXX.133.051-XX) ; Romena Fontes Gadelha (CPF XXX.792.014-XX) ; Vicente Cervo (CPF XXX.645.190-XX) ; Vitor Iglezias Cid (CPF XXX.146.268-XX) ; Walter Luiz de Carvalho Ferreira (CPF XXX.935.807-XX) e Walter Nunes de Vasconcelos Junior (CPF XXX.529.166-XX) .
	1.3. Entidade: Instituto Brasileiro de Turismo (Embratur) .
	1.4. Relator: Ministro-Substituto André Luís de Carvalho.
	1.5. Representante do Ministério Público: Procurador Sergio Ricardo Costa Caribé.
	1.6. Unidade Técnica: Secretaria de Controle Externo do Desenvolvimento Econômico (SecexDesenvolvimento) .
	1.7. Representação legal: Nadja Maria Mehmeri Lordêlo entre outros, representando o Instituto Brasileiro de Turismo. 
	1.8. Determinações/Recomendações/Orientações: não há.

Segunda Câmara

Instituto Brasileiro de Turismo (Embratur).

Austerlitz Bringel Erse (CPF XXX.711.622-XX); Edilson Pires dos Santos (CPF XXX.990.313-XX); Elizabete Ramos dos Santos Freire (CPF XXX.124.091-XX); Flávia Marques Matos (CPF XXX.227.988-XX); Gillene Barreto Baptista da Silva (CPF XXX.845.191-XX); Homero Mateus Fonseca (CPF XXX.930.749-XX); Jeanine Pires (CPF XXX.711.209-XX); José Antônio dos Santos (CPF XXX.541.991-XX); José Luiz Viana da Cunha (CPF XXX.059.647-XX); Kátia Cristina Alves Bitencourt (CPF XXX.625.901-XX); Liana Maria Fonseca Ferreira Paz Rebuá (CPF XXX.855.581-XX); Lourenço Milton Rabelo dos Santos (CPF XXX.626.341-XX); Luiz Silveira Rangel (CPF XXX.634.488-XX); Marcelo Pedroso (CPF XXX.825.858-XX); Mauricio Rodrigues da Silva (CPF XXX.813.497-XX); Nadja Maria Mehmeri Lordêlo (CPF XXX.225.091-XX); Otávio Reisen Casotti (CPF XXX.663.361-XX); Patrícia Fernandes CPF (XXX.742.577-XX); Raimundo Erasmo de Albuquerque de Oliveira (CPF XXX.474.351-XX); Renato Holanda de Alcântara (CPF XXX.439.201-XX); Rita de Cássia Rodrigues (CPF XXX.570.213-XX); Roberto dos Santos Vasconcelos (CPF XXX.133.051-XX); Romena Fontes Gadelha (CPF XXX.792.014-XX); Vicente Cervo (CPF XXX.645.190-XX); Vitor Iglezias Cid (CPF XXX.146.268-XX); Walter Luiz de Carvalho Ferreira (CPF XXX.935.807-XX) e Walter Nunes de Vasconcelos Junior (CPF XXX.529.166-XX).

ACORDAO-COMPLETO-2395273

Acórdão 859/2020 - Plenário

ANDRÉ DE CARVALHO

Nadja Maria Mehmeri Lordêlo entre outros, representando o Instituto Brasileiro de Turismo.

Procurador Sergio Ricardo Costa Caribé.

PRESTAÇÃO DE CONTAS (PC)

Secretaria de Controle Externo do Desenvolvimento Econômico (SecexDesenvolvimento).